【裁判字號】    99,上更(一),201
【裁判日期】    990714
【裁判案由】    毒品危害防制條例
【裁判全文】
                  臺灣高等法院刑事判決
                                   99年度上更(一)字第201號
上  訴  人
即  被  告  甲○○
選任辯護人  葉春生律師
上列上訴人因違反毒品危害防制條例案件，不服臺灣板橋地方法
院96年度訴字第1626號，中華民國97年1月25日第一審判決（起
訴案號：臺灣板橋地方法院檢察署96年度偵字第4122號），提起
上訴，經判決後，由最高法院發回更審，本院判決如下：
    主  文
原判決撤銷。
甲○○販賣第一級毒品未遂，累犯，處有期徒刑拾伍年陸月。扣
案之海洛因（淨重零點壹貳公克）沒收銷燬。該海洛因之包裝袋
壹只（重零點貳公克）及扣案之SIM卡壹枚（搭載門號：00000
00000）均沒收。未扣案之行動電話壹具沒收，如全部或一部不
能沒收時，追徵其價額。
    事  實
一、甲○○因先後違反毒品危害防制條例案件，分別經臺灣板橋
    地方法院（下稱板橋地院）89年訴字第624號判決有期徒刑
    10月、89年訴字第2283號判決有期徒刑8月、90年易字第104
    4號判決有期徒刑4月確定；又因犯贓物罪，經板橋地院90年
    易字第589號判決有期徒刑5月確定，上開四罪嗣經板橋地院
    90年聲字第1120號裁定應執行有期徒刑2年。送執行後獲假
    釋並付保護管束，於民國（下同）92年5月8日保護管束期滿
    未經撤銷假釋視為執行完畢。
二、甲○○猶不知悔改，明知海洛因係屬毒品危害防制條例所規
    定之第一級毒品，不得非法持有、販賣，而甲○○自96年2
    月2日12時32分起至同日14時35分許，以0000000000號行動
    電話與乙○○之0000000000號行動電話互通電話，在電話中
    ，乙○○表示欲向甲○○購買新臺幣（下同）1千元之海洛
    因，甲○○竟萌生販賣海洛因營利之意圖應允之（當時二人
    尚未談及交貨時間及地點，且甲○○如何持有海洛因之原因
    不詳，無證據認定甲○○在此之前係基於販賣海洛因之意圖
    而販入海洛因）。同日晚間21時54分前，乙○○因持有毒品
    在臺北縣板橋市○○路○段2號前被臺北市政府警察局松山分
    局東社派出所（以下簡稱東社派出所）警員王學文、哈遠得
    （起訴書及原審判決均誤載為哈遠德）、孫振益逮捕，（東
    社派出所刑事案件呈報單及警詢筆錄均誤載為96年2月3日0
    時15分），同日21時54分許至23時29分間，上開三名警員押
    解乙○○欲返回東社派出所，在車行途中，適甲○○以0000
    000000號手機撥打乙○○使用之門號0000000000號手機，問
    乙○○人在何處，甲○○並對乙○○表示，欲在臺北縣樹林
    市○○路○段公園附近交付乙○○已定購之1千元海洛因予乙
    ○○。因乙○○接聽電話時支支吾吾、神色緊張，警員察覺
    有異，詢問乙○○係何人打電話，乙○○始對警員稱，之前
    已向甲○○購買海洛因，甲○○告知見面交貨地點。上開三
    名警員即帶同乙○○趕往見面地點，於翌（3）日1時5分許
    ，在臺北縣樹林市○○路○段108巷49號前，查獲攜帶海洛因
    欲販賣予乙○○之甲○○，並扣得甲○○所有欲出售予乙○
    ○之第一級毒品海洛因1包（淨重0.12公克【空包裝重0.23
    公克】）及甲○○所有供與乙○○連絡購買海洛因所用門號
    0000000000號SIM卡1枚（警員除查獲一包海洛因外，另查獲
    安非他命一包，而甲○○所涉施用第一級毒品及第二級毒品
    之犯行，業經板橋地院96年訴字第1034號判決有罪確定，該
    判決並將查扣之海洛因及安非他命均宣告沒收），致甲○○
    販賣第一級毒品海洛因未遂。
三、案經臺北市政府警察局松山分局報請臺灣板橋地方法院檢察
    署檢察官偵查起訴。
    理  由
壹、證據能力部分：
一、按被告之自白，非出於強暴、脅迫、利誘、詐欺、疲勞訊問
    、違法羈押或其他不正之方法，且與事實相符者，得為證據
    ，刑事訴訟法第156條第1項定有明文。被告之辯護人雖於原
    審及本院均主張被告於警詢時所為之自白無證據能力，惟被
    告及其辯護人均未主張被告於警詢中所為之自白有何違反其
    陳述任意性之瑕疵。又被告於警詢自白後之同日（96年2月
    3日）下午移送檢察官偵訊時，亦表示其在警詢時並無被刑
    求逼供之情形（見偵卷第67頁），且於96年3月13日檢察官
    偵訊時，被告仍未表示警詢之自白有何瑕疵。而證人乙○○
    於同日檢察官偵訊時，亦表示警詢筆錄為其親自簽名，且未
    主張警詢時有遭受不當訊問之情。觀諸被告於警詢自白後之
    二次檢察官偵訊，其間相隔時間超過1個月，被告亦未遭羈
    押，與甫遭逮捕時相較，其面臨國家司法追訴之身心壓力已
    得相當之休息，倘被告確有於警詢中遭受不當訊問而為自白
    ，其自白之出於非任意性之壓力，亦當未延續存在，被告大
    可於二次檢察官訊問時向檢察官表明以求自保，乃被告於偵
    訊時均未表示警詢筆錄有何瑕疵。被告於原審委任之辯護人
    邵良正律師於原審先是爭執被告於警詢筆錄之證據能力，惟
    經原審命法官助理會同邵良正律師勘驗被告之警詢筆錄，發
    現筆錄之記載與錄音帶並無不符，被告對警員之詢問，係經
    過思索後透過一問一答之方式，由警員製作筆錄完成。其後
    該辯護人對此亦未再爭執。堪認被告於警詢時所為不利於己
    之陳述，非係出於不正之方法取得，而係出於自由意志所為
    ，且與事實相符（詳如下述），依上揭說明，有證據能力。
二、而證人乙○○之警詢筆錄，屬被告以外之人於審判外之言詞
    陳述紀錄為傳聞證據，且經被告及其辯護人於原審及本院爭
    執其證據能力（見原審卷第27頁、本院審判筆錄第9頁），
    該部分證述，無證據能力。
貳、實體部分：
一、上訴人即被告甲○○固不否認於上揭時、地與乙○○相約見
    面，當場為警在其口袋內查獲海洛因1小包等情，惟矢口否
    認有販賣第一級毒品海洛因之犯行，辯稱：當天伊與乙○○
    是有電話聯絡，但未談到購買毒品之事，僅係相約見面而已
    ，扣案之海洛因係供伊自己施用云云。惟經查：
(一)、證人乙○○於原審審理中證稱：「0000000000號行動電話是
    我在使用。96年2月22日22時許（應係在21時54分之前），
    我在臺北縣板橋市○○路為警查獲當時有查到海洛因，一共
    有三位警員開車載我回警局，途中有人打電話給我，第一通
    未接通，第二通才接通，是被告打給我，是談海洛因的事情
    ，因為在我被警方查獲前就已經跟被告約好要跟他買1千元
    的海洛因。當時警員問我是誰打電話，我就說是朋友打來說
    海洛因的事情，警方就開車調頭到樹林去作查緝的動作，我
    帶警察開車到臺北縣樹林市○○路○段公園附近的地點，打
    電話給被告問他到了沒，後來警方怎麼抓到被告的，我不清
    楚。我打給他，我還沒有被警員抓到之前已經約好時間和地
    點，我要跟被告拿毒品，要付錢的，事先講好了」（見原審
    卷第65-71頁）。核與證人即查獲本件之員警孫振益於原審
    審理中證稱：「我有參與查獲乙○○、甲○○之本案，是先
    查到乙○○，才查到甲○○，查獲乙○○後，先帶他上我的
    車，當時尚有同事王學文，哈遠得二位與我同行，原本要直
    接帶乙○○回派出所偵訊，途中乙○○接到電話，支支吾吾
    的，我們追問是誰打的電話，乙○○才說有人向他兜售毒品
    ，該人還問乙○○人在何處，是否要到臺北縣樹林市○○路
    ○段公園附近相約地點見面。乙○○第一次接到電話時支支
    吾吾的，我們問出實情後，跟乙○○說可以打電話和對方約
    見面，我們載他去，至於後來乙○○打了幾通電話我忘記了
    。後來乙○○就帶我們到臺北縣樹林市○○路○段公園附近
    ，被告到了後有打電話給乙○○，戒護的同事跟我說相約的
    人已經進入超商，我們就接近要攔查被告，尚未調查，被告
    就想要跑，我們就出示證件請被告配合調查，並在被告身上
    搜出毒品。」（見原審卷第72-75 頁）；證人即查獲本件之
    員警王學文於原審審理中證稱：「我有參與本件毒品案之查
    緝，我們查到乙○○帶他上車時，乙○○有接到外面打來的
    電話，講話不是很清楚，我們覺得那不是正常的談話，後來
    乙○○說有人要賣毒品給他，我們請乙○○帶我們去，他就
    說好，並帶我們到臺北縣樹林市○○路○段公園附近，進而
    查獲到被告。」（見原審卷第76-77 頁）﹔證人即查獲本案
    之員警哈遠得於原審審理中證稱：「我有參與查緝本件乙○
    ○及被告毒品案件之工作，當時我坐在後座，和乙○○坐一
    起，在車上乙○○有用手機對外通話，支支吾吾，我聽不清
    楚，後來乙○○帶我們到臺北縣樹林市○○路○段公園附近
    ，我在車上戒護乙○○，乙○○用指的指出被告，我再通知
    我的同事逮捕被告。」（見原審卷第77-79頁）等語相符。
(二)、且被告於警詢時亦已自承：「（警方於今03日01時05分在臺
    北縣樹林市○○路○段108巷49號前查獲你時，是否你與乙○
    ○相約在該處買賣毒品後，乙○○帶警方前往查獲？）是我
    與乙○○相約在該處買賣毒品後乙○○帶警方前往...他於
    昨2日20時左右打電話問我有沒有海洛因（依通聯紀錄所示
    ，應係是日12時32分起至同日14時35分許），我說我跟朋友
    買買看買到了我再通知他。....我一共賣給乙○○海洛因4-
    5次（依現有之證據，本院僅認定被告販賣海洛因予乙○○
    一次，並未遂）。...（你每次販賣毒品海洛因給乙○○數
    量為何？）每次0.2公克，每次新臺幣1,000元...（警方於2
    月3日1時05分在樹林市○○路○段108巷49號前查獲你持有毒
    品海洛因，所持有毒品海洛因是否就是要販售給乙○○）是
    的。」（見偵卷第18、21頁）。倘被告確無販賣毒品海洛因
    予乙○○，何能就其二人間交易聯繫之時間為前一日、其等
    交易毒品之數量及價格為詳盡之陳述？且販賣第一級毒品罪
    之法定刑為死刑、無期徒刑之重罪，被告於警詢前既已受權
    利之告知（見偵卷第15、20頁），又何須就其未為之犯行為
    認罪之陳述，而自陷受重典追訴之窘境？況被告於上開警詢
    後之同日下午即移送檢察官偵訊，被告雖於檢察官偵訊時翻
    異前詞表示並無販賣海洛因予乙○○之犯行，惟亦自承其在
    警詢時並無被刑求逼供之情（見偵卷第67頁）。雖被告嗣於
    偵訊、原審及本院審理中翻異前詞，然其於警詢中所為之陳
    述，係甫經逮捕到案，較少權衡利害得失，更與乙○○於原
    審所供向被告購買海洛因之情節相等，足認被告於警詢之供
    述，比之事後翻異之言，理應更為可信。
(三)、證人乙○○於本院審理時證稱：「我是在晚上七、八點被抓
    ，我被抓距被告被抓有三、四小時。」（見本院審判筆錄）
    ，而被告係於96年2月3日1時5分許被查獲，堪認東社派出所
    刑事案件呈報單所載乙○○被查獲時間為96年2月3日0時15
    分一節（見偵查卷第6頁），係屬有誤。又被告所使用之門
    號0000000000號手機與乙○○所使用之門號0000000000號手
    機確於96年2月2日12時32分許至同日14時35分許，以及自是
    日21時54分許至23時29分有密集聯絡，此有臺灣大哥大股份
    有限公司所提供證人乙○○使用0000000000號行動電話門號
    申請人及雙向通聯紀錄在卷可佐（見偵卷第89頁反面）。再
    參照被告被警員查獲時，在其身上有海洛因毒品1包，及乙
    ○○於原審所證：「在被警方查獲前，就已經跟被告約好要
    跟他買1千元的海洛因，也有講好時間、地點。在被警方查
    獲後坐在警車時，接到被告的電話，警員問我是誰打電話，
    我就說是朋友打來說海洛因的事情，警方就開車調頭到樹林
    去作查緝的動作，我帶警察開車到臺北縣樹林市○○路○段
    公園附近的地點」暨三位警員之證詞以及被告於警詢所述，
    堪認乙○○於是日被警方查獲前即與被告談好買海洛因（依
    被告警詢所述、通聯紀錄及乙○○與被告被查獲時間點所示
    ，應係於96年2月2日12時32分至14時35分之間）。況且證人
    乙○○復直稱，係為購買海洛因毒品而與被告相約在臺北縣
    樹林市○○路○段公園附近見面，而被告亦自承與乙○○僅
    係朋友關係，認識不久（見原審卷第27頁）。則二人之交情
    應非深厚，豈有於深夜仍以數通之密集電話聯絡於公園見面
    ？實有悖常情。而被告於偵訊時表示，係與乙○○相約要去
    唱歌（見偵查卷第75頁）；於本院審理時則稱，兩人相約見
    面是要聊天（見本院審判筆錄第6頁），兩者迥然不同。況
    且如係聊天，在多通電話中交談應已足夠，又何須再見面，
    且被告又何須攜帶海洛因往會？足見被告所辯相約去唱歌及
    見面聊天均係臨訟編纂之詞，不足採信。被告於被查獲前於
    與乙○○電話聯絡中確有與乙○○談及販賣毒品之事，即被
    告主觀上已萌生營利販賣之意圖，被告更且攜帶海洛因前往
    ，自係已著手販賣海洛因之行為。被告辯稱：與乙○○未談
    到買賣毒品之事云云，尚非可採。至證人乙○○於偵查中否
    認被告曾向其兜售毒品云云，核與前揭事證及乙○○於原審
    及本院審理中證述之情節不符，殊難採信，自難為有利於被
    告之認定。
(四)、被告雖辯稱：本件是員警查獲乙○○之後，要求乙○○交出
    一個通緝犯，乙○○誤以為我是通緝犯，所以才帶警察來找
    我云云。惟查，本件證人孫振益，王學文，於原審審理中經
    隔離訊問，均一致證稱並未曾要求乙○○交一名通緝犯出來
    ，然後可放乙○○走等情（見原審卷第74、77頁）。且被告
    為警查獲後於警詢中即已自承，於遭逮捕之前一日乙○○即
    以電話向伊要求購買毒品，已詳如上述，此外被告於偵查中
    均未曾以前情抗辯，被告於偵查中係供稱：「案發當天我打
    電話給乙○○，是因為當天之前傍晚有約好要出去。」（見
    偵卷第130頁）。足認，被告於審理中所辯，本件係警方要
    求乙○○交出一名通緝犯，乙○○誤以為其係通緝犯，才找
    其出去見面，交給警方云云，係事後卸責之詞，不足採信。
    至證人乙○○於原審及本院審理中附和被告辯詞，而證稱：
    警方說找一個通緝的，就放我走云云（見原審卷第69頁，本
    院審判筆錄第4頁），亦屬迴護被告之詞，並無可採。
(五)、此外，於前揭時地為警自被告身上查扣之白色粉末1包（淨
    重0.12公克、空包裝重0.23公克）經送法務部調查局鑑定結
    果確係第一級毒品海洛因，有該局96年3月2日調科壹字第09
    623016740號鑑定書各1份在卷可按（見原審卷第90頁）。此
    外並有臺灣大哥大股份有限公司所提供證人乙○○使用0000
    000000號行動電話門號申請人及雙向通聯紀錄、搜查、扣押
    筆錄、扣押物品目錄表、現場查獲照片、毒品初步檢驗圖片
    說明表在卷可稽（見偵卷第24-34、43-50、78-121頁）。
(六)、按毒品危害防制條例第4條第1項之販賣第一級級毒品罪，不
    以販入之後復行賣出為要件，祇須以營利為目的，販入或賣
    出，有一於此，即已成立。而同條例第5條第1項之意圖販賣
    而持有第一級毒品罪，係指基於販賣以外之其他原因而持有
    ，嗣始起意售賣者而言，因此行為人持有第一級毒品，苟以
    主觀上營利售賣之意圖而販入，其雖未及賣出，仍應論以販
    賣第一級毒品罪既遂罪責。若非以營利售賣意圖而販入，或
    因其他原因而持有第一級毒品，嗣始起意圖利售賣，並著手
    於販賣行為未及賣出，即應成立販賣第一級毒品未遂罪責；
    如尚未著手於賣出行為，則成立意圖販賣而持有第一級或第
    二級毒品罪責（參看最高法院99年臺上字第2938號判決）。
    本案既查無任何事證足資證明被告係基於營利之意圖而販入
    扣案第一級毒品海洛因，依罪疑惟輕原則，應為被告有利之
    認定，亦即認定被告並非於最初販入海洛因時係意圖營利而
    販入扣案毒品，亦即未能認定被告於最初販入時即成立販賣
    既遂罪。次按刑法上犯罪類型為「販賣」者之既遂、未遂，
    以買賣之標的物已否交付為區分標準；如僅就買賣之內容意
    思表示一致，而尚未交付標的物時，應論以販賣未遂（參看
    最高法院89年臺上字第2798號判決）。本案依證人乙○○及
    被告上揭所述，足認被告於被警查獲之前，已與乙○○談妥
    購買上揭價額之海洛因，並約定交付時間、地點，被告並攜
    帶海洛因前往，縱被告未及交付海洛因並收款即為警查獲，
    揆諸前揭最高法院之見解及依罪疑惟輕原則，應認被告係於
    與乙○○談妥販賣海洛因時，始成立販賣第一級毒品罪。且
    認定本次販賣第一級毒品之犯行，僅止於著手而尚未達既遂
    之階段。
(七)、又本件雖無積極證據可資證明被告販賣毒品之價格，且因被
    告否認有販賣毒品之犯行，致無從詳細查悉其販賣毒品之實
    際利得與價差，惟販賣毒品係違法行為，非可公然為之，亦
    無公定之價格，且不論任何包裝，均可任意分裝增減分量，
    而每次購買之價量，亦可能因雙方間之關係深淺、資力、需
    求量及對行情之認知、來源是否充裕？查緝是否嚴緊？購買
    者被查獲時有無可能供出購買對象之可能性風險評估等，因
    而異其標準，則販賣價格自可能機動調整，非可一概而論，
    販賣之利得除經坦承犯行或價量俱臻明確外，委難察得實情
    。又販毒之人從價差或量差中牟利方式雖異，其意圖營利之
    非法販賣行為則一，是除非別有事證，足認係按同一價量委
    買、轉售或無償贈與確未牟利外，尚難因此遽認非法販賣之
    證據有所未足，致使知過坦承者難辭重典，飾辭否認者反得
    僥倖，而失情理之平。再參酌毒品物稀價昂，取得不易，且
    毒品交易為政府規定為嚴予取締之犯罪，被告與乙○○亦無
    特殊情誼或至親關係，苟無有利可圖，應無甘冒被查緝法辦
    重刑之危險，平白無端且無償為該買賣之行為，被告販賣毒
    品，必有差價利益，而有從中牟利之營利意圖亦堪認定。
(八)、被告於警詢時雖供稱，販賣海洛因予乙○○有4至5次（見偵
    查卷第18頁）。但除被告該次自白外，無其他證據足以佐證
    被告除本次販賣海洛因未遂之犯行外，尚有其餘販賣海洛因
    予乙○○之犯行，故本院認定被告僅有此次販賣海洛因予乙
    ○○未遂之犯行。
(九)、綜上所述，被告前揭所辯尚非可採，本件事證明確，被告販
    賣第一級毒品海洛因未遂之犯行堪以認定。
二、被告行為後，毒品危害防制條例第4條已於98年5月20日修正
    公布，針對當次公布之修正條文，未另訂施行日期（至原毒
    品危害條例第36條所規定：「本條例自公布後六個月施行」
    ，核該條文所稱「本條例」係指92年7月9日修正公布之該條
    例，並非指98年5月20日公布之部分修正條文），惟法律既
    經制定或修正並經總統公布，自應依一般原則，自公布日起
    算第三日起發生效力，此經司法院98年6月29日院臺廳一字
    第0980014643號函載明。是98年5月20日修正公布之毒品危
    害防制條例修正條文之生效日期，應自公布日起至第三日即
    98年5月22日發生效力。比較修正前後之規定，以行為時之
    規定對被告較為有利，應適用98年5月20日修正公布前之毒
    品危害防制條例第4條第1項之規定。
三、核被告所為，係犯98年5月20日修正公布前之毒品危害防制
    條例第4條第6項、第1項之販賣第一級毒品未遂罪（起訴書
    誤載為第5項、第1項）。被告於販賣海洛因前持有海洛因之
    低度行為為販賣海洛因之高度行為所吸收，不另論罪。又被
    告販賣第一級毒品海洛因之行為，於交付毒品前即遭警查獲
    ，被告已著手於販毒犯罪行為之實行而不遂，為未遂犯，依
    刑法第25條第2項規定按既遂犯之刑減輕之。又被告有如事
    實欄所載之論罪科刑執行紀錄，此有本院被告前案記錄表在
    卷可稽，其於受有期徒刑執行完畢後，5年內再故意犯本件
    有期徒刑以上之罪，為累犯，惟本罪之法定刑為死刑及無期
    徒刑，依刑法第64條第1項及65條第1項規定不得加重（起訴
    書記載應依刑法第47條第1項規定加重其刑，容有誤會）。
四、原審對被告論罪科刑固非無見，惟：(一)被告係於96年2月2日
    12時32分起至同日14時35分許，即與乙○○以電話聯絡談妥
    販賣海洛因予乙○○，原審認定為是日21時許；(二)毒品危害
    防制條例第4條業已修正，原審未及比較新舊法；(三)查扣之
    海洛因包裝、扣案之SIM卡（搭載門號0000000000）及搭配
    該SIM卡使用之行動電話機具，原審未宣告沒收；(四)查扣之
    海洛因一包，於板橋地院96年訴字第1034號，被告施用毒品
    一案96年4月27日宣判時已宣告沒收（該判決附於本院審判
    筆錄之後），原審對此未予說明，均有未洽。被告提起上訴
    ，仍執陳詞，否認犯罪，固無可採，惟原判決既有上揭可議
    之處，應予撤銷改判。審酌被告前有施用毒品之前科，理應
    深知持有、施用、販賣毒品均為法所不許之行為，竟不知以
    年輕力壯之有用之身，以正當手段謀求生計，反而販賣毒品
    以營利，其犯罪之動機、目的、手段均殊屬可議，所為使毒
    品流通市面，危害社會治安，並損害國民健康，犯罪所生危
    害實屬非輕，且其犯後猶不知坦承施行之態度；暨考量被告
    本次販賣未遂之第一級毒品海洛因數量甚微等一切情狀，量
    處如主文第二項所示之刑。
五、沒收之宣告：
(一)、扣案之第一級毒品海洛因（淨重0.12公克），係本案查獲之
    毒品，且係被告欲販賣予乙○○之毒品，應於本案宣告沒收
    ，雖板橋地院96年訴字第1034號被告施用毒品一案予以宣告
    沒收，惟仍應依同條例第18條第1項前段之規定於本案宣告
    沒收銷毀。
(二)、而扣案之SIM卡1枚（門號：0000000000），係電信公司於出
    租行動電話門號予消費者使用時，即同時附帶提供之晶片卡
    ，作為消費者門號使用之介面，故電信公司接受消費者申辦
    門號並將該門號開通上線時，該晶片卡之所有權已移轉於消
    費者（參看最高法院99年臺上字第2736號判決）。且經被告
    於原審審理時供承該SIM卡為其所有（見原審卷第81頁），
    用於與乙○○聯繫購買毒品之用（見偵卷第18頁），為供犯
    罪所用之物；毒品之外包裝一只（重0.23公克）用於包裹毒
    品，防止其裸露、潮濕，便於攜帶販賣，係供販賣毒品所用
    之物，均應依毒品危害防制條例第19條第1項前段之規定宣
    告沒收。
(三)、而搭配上開門號使用之行動電話機，係被告用以聯絡販賣毒
    品之物品，應依毒品危害防制條例第19條第1項規定，宣告
    沒收之，惟因未扣案，亦無證據證明已滅失，故併諭知如全
    部或一部不能沒收時，應追徵其價額（參看最高法院97年臺
    上字第409號判決）。
據上論斷，應依刑事訴訟法第369條第1項前段、第364條、第299
條第1項前段，修正前毒品危害防制條例第4條第1項、毒品危害
防制條例第4條第6項、第18條第1項、第19條第1項，刑法第11條
前段、第2條第1項、第25條第2項、第47條第1項，判決如主文。
本案經檢察官張秋雲到庭執行職務。
中    華    民    國    99    年    7     月    14    日
                  刑事第六庭審判長法  官  林明俊
                                  法  官  郭豫珍
                                  法  官  何信慶
以上正本證明與原本無異。
如不服本判決，應於收受送達後10日內向本院提出上訴書狀，其
未敘述上訴之理由者並得於提起上訴後10日內向本院補提理由書
（均須按他造當事人之人數附繕本）「切勿逕送上級法院」。
                                  書記官  蕭詩穎
中    華    民    國    99    年    7     月    14    日
附錄：本案論罪科刑法條全文
98年5月20日修正前毒品危害防制條例第4條第1項、第6項
製造、運輸、販賣第一級毒品者，處死刑或無期徒刑；處無期徒
刑者，得併科新臺幣1千萬元以下罰金。
前五項之未遂犯罰之。

司法院資訊處製作；財團法人民間司法改革基金會備份。
